臺灣桃園地方法院刑事判決
111年度訴緝字第18號
公  訴  人  臺灣桃園地方檢察署檢察官
被      告  李曉婷



上列被告因妨害風化案件，經檢察官提起公訴（110年度偵緝字
第578號），本院判決如下：
    主  文
甲○○犯圖利媒介性交罪，處有期徒刑參月，如易科罰金，以新臺
幣壹仟元折算壹日。
未扣案之犯罪所得新臺幣參仟元沒收，於全部或一部不能沒收時
，追徵其價額。
    事  實
一、甲○○前以藝名「芷芸」在桃園市中壢區一帶從事酒店服務業
    ，於民國108年10月間，與時任桃園市中壢區制服酒店「皇
    后會館」傳播小姐之代號AC000-Z000000000號女子（91年6
    月生，真實姓名詳卷，下稱A女）同住桃園市桃園區某租賃
    處所，因A女缺錢，甲○○即邀A女從事性交易，適甲○○欲向乙
    ○○洽借款項，甲○○即基於意圖使女子與他人為性交而媒介以
    營利之犯意，在上址，媒介A女與乙○○為性交行為1次，乙○○
    因而給付新臺幣（下同）3,000元與甲○○。
二、案經臺南市政府警察局永康分局報告臺灣桃園地方檢察署檢
    察官偵查起訴。
    理  由
壹、程序方面：
一、供述證據部分：
    按被告以外之人於審判外之言詞或書面陳述，除法律有規定
    者外，不得作為證據。又被告以外之人於審判外之陳述，雖
    不符合同法第159條之1至第159條之4之規定，但經當事人於
    審判程序同意作為證據，法院審酌該言詞陳述或書面陳述作
    成時之情況，認為適當者，亦得為證據；而當事人、代理人
    或辯護人於法院調查時，知有該等不符合同法第159條之1 
    至第159條之4之不得為證據之情形，而未於言詞辯論終結前
    聲明異議者，視為有前項之同意，刑事訴訟法第159條之5定
    有明文。查本判決所引用之被告甲○○以外之人於審判外之陳
    述，被告於本院審理時均表示沒有意見，本院審酌上開證據
    資料製作時之情況，尚無違法不當及證明力明顯過低之瑕疵
    ，亦認為以之作為證據應屬適當，依刑事訴訟法第159條之5
    第1項之規定，認前揭證據資料有證據能力。
二、非供述證據部分：
    至於卷內所存經本院引用為證據之非供述證據部分，與本件
    待證事實間均具有關連性，且無證據證明係公務員違背法定
    程序所取得，是依刑事訴訟法第158條之4之反面解釋，自有
    證據能力。
貳、實體方面：
一、訊據被告固坦承於上開時間以藝名「芷芸」與A女在桃園市
    中壢區一帶從事酒店服務業，並與A女同住上開處所，然矢
    口否認有媒介性交犯行，於本院準備程序時辯稱：伊當時有
    吸食安非他命，又長期憂鬱症吃安眠藥，伊只記得A女跟伊
    一起住、一起上下班，伊不認識乙○○云云（見本院卷第70頁
    ），又於本院審理時辯稱：伊當時也跟男友「阿彥」住在一
    起，伊無法提供「阿彥」的真實姓名年籍地址，伊不太記得
    當天的事情，因為伊之前在酒店坐幹部，會向客人要錢，但
    錢都是給小姐的，乙○○當時確實有來伊家，伊做酒店確實有
    介紹小姐給客人，費用也是收3,000元，但本件伊真的沒有
    叫A女跟乙○○怎樣，伊真的也沒有印象了，伊承認伊當時確
    實很瘋（見本院卷第186、190至192頁）。經查：
㈠、證人A女經本院合法傳喚未到庭，其於警詢時證稱：大約是10
    8年10月上旬白天，詳細時間伊忘記了，當時伊與「芷芸」
    同住，「芷芸」的朋友來找她講事情，然後「芷芸」就問她
    朋友有沒有要跟伊從事性交易，她朋友同意，「芷芸」就叫
    伊跟她朋友發生性行為，她朋友就以生殖器進入伊生殖器，
    但沒有射精，結束後她朋友有拿3,000元給「芷芸」，價錢
    是「芷芸」與她朋友談的，結束後伊才知道是3,000元，乙○
    ○就是那位「芷芸」的朋友，「芷芸」就是被告等語（見他
    字卷第16至18頁），又於偵查中具結證稱：當時伊需要用錢
    ，做傳播的錢不夠，原本介紹傳播公司的經紀「亞瑟」就把
    伊介紹給「芷芸」做制服店小姐，算是色情KTV，在制服店
    工作也是陪客人喝酒玩遊戲，後來「芷芸」把伊介紹給便服
    店，工作內容一樣，大約108年9、10月，伊開始接做陰莖插
    入陰道的性交易，「芷芸」有介紹男客是她朋友乙○○，說好
    伊拿3、4,000元，但錢都被「芷芸」拿走（見他字卷第61至
    62頁）；而證人乙○○於本院審理時證稱：伊當時與被告是臉
    書上認識，大約是案發前幾個月認識的，後來被告跟伊詢問
    借款的事，她叫伊去她桃園區租屋處，伊過去後有答應把她
    資料送件找融資放款，後來伊就離開去找放款的朋友，帶朋
    友過去跟被告瞭解借款，聊一下伊朋友跟伊就離開了，之後
    伊不知道是當天晚上還是隔天早上，被告找伊過去她租屋處
    ，伊先跟被告發生性關係，後來她小姐即A女下班回來，伊
    知道被告和A女都是在酒店上班，被告說她的小姐喜歡伊這
    種類型的，然後就跟A女在床上發生性關係，有用伊生殖器
    插入A女陰道，結束後被告問伊她的借款有沒有下來，隔幾
    天伊朋友說被告的條件沒辦法借款，因為她可能還不出錢，
    然後被告就跟伊要3,000元，說是要給A女的錢，算是性交易
    的對價，因為伊怕伊女友知道這件事，後面就叫被告當時男
    友「阿彥」來伊租屋處拿錢，當時被告與「阿彥」住在一起
    等語（見本院卷第173至185頁），則證人A女於警詢、偵查
    所證述情節前後一致，且與證人乙○○上開證述互核相符，足
    認被告確有媒介A女與乙○○發生生殖器插入之性交行為1次，
    乙○○因而給付3,000元等情屬實。
㈡、又被告於本院審理時自陳：伊是跟乙○○要錢，當時也有跟「
    阿彥」、A女住在一起，伊在酒店做幹部，也確實會介紹客
    人給小姐等語（見本院卷第185至186、190頁），則被告所
    稱情節亦與證人A女、乙○○所述情節相符，足見被告所辯不
    足採信，本案事證明確，被告犯行洵堪認定，應依法論科。
二、核被告所為，係犯刑法第231條第1項前段之圖利媒介性交罪
    。爰以行為人之責任為基礎，審酌被告本件所為，有害社會
    善良風俗，行為實有不該，惟念其犯後坦承部分事實，態度
    尚佳，兼衡其自述國中畢業之教育程度、案發時在酒店工作
    、家中有7歲兒子需其扶養（見本院卷第191頁）等一切情狀
    ，量處如主文第1項所示之刑，並諭知易科罰金之折算標準
    。
三、犯罪所得，屬於犯罪行為人者，沒收之，刑法第38條之1第1
    項前段定有明文。查證人乙○○所交付本件性交易之對價3,00
    0元，為被告媒介A女與他人為性交行為之犯罪所得，並未扣
    案，自應依刑法第38條之1第1項前段宣告沒收，於全部或一
    部不能沒收時，追徵其價額。
據上論斷，應依刑事訴訟法第299條第1項前段，判決如主文。　
本案經檢察官林郁芬提起公訴，檢察官李孟亭到庭執行職務。
中　　華　　民　　國　　111 　年　　9 　　月　　27　　日
                  刑事第十六庭  審判長法 官  游紅桃
　　　　　　　　 　                   法 官  呂宜臻
　　　　　　　　 　                   法 官  鄧瑋琪
以上正本證明與原本無異。
如不服本判決應於收受判決後20日內向本院提出上訴書狀，並應
敘述具體理由。其未敘述上訴理由者，應於上訴期間屆滿後20日
內向本院補提理由書(均須按他造當事人之人數附繕本)「切勿逕
送上級法院」。
　　　　　　　　　                   書記官  陳崇容
中　　華　　民　　國　　111 　年　　9 　　月　　28　　日